臺灣彰化地方法院刑事判決　　　　　　　95年度訴字第2076號
公　訴　人　臺灣彰化地方法院檢察署檢察官
被　　　告　甲○○
　　　　　　　　　　之2號
　　　　　　　　　　（現因另案在臺灣彰化監獄執行中）
上列被告因毒品危害防制條例案件，經檢察官提起公訴（95年度
毒偵字第4755號），於本院準備程序中，被告就被訴事實為有罪
之陳述，經告知簡式審判程序之旨，並聽取當事人之意見後，認
宜以獨任進行簡式審判程序，而裁定進行簡式審判程序審理，判
決如下：
    主  文
甲○○施用第一級毒品，處有期徒刑捌月。
    事  實
一、甲○○前於民國94年間因施用毒品案件，經依本院94年度毒
    聲字第748 號裁定送觀察、勒戒後，認無繼續施用毒品之傾
    向，而於94年12月22日執行完畢釋放後，由臺灣彰化地方法
    院檢察署檢察官於94年12月26日，以94年度毒偵字第4607號
    不起訴處分確定在案。詎猶不知悔改，明知海洛因業經公告
    為毒品危害防制條例第2 條第2 項所列之第1 級毒品，不得
    非法持有、施用，竟於前開執行完畢釋放後5 年內，基於施
    用第1 級毒品海洛因之犯意，於95年8 月13日上午9 時許，
    在台中市○○○路某處，以將海洛因粉末摻入香菸中吸食之
    方式，施用第1 級毒品海洛因1 次。嗣於同年月15日下午7
    時35分許，為警持本院核發之搜索票執行搜索勤務時，在彰
    化縣員林鎮○○路47號8 樓之1 查獲，經其同意採集其尿液
    送驗後，呈嗎啡陽性反應，始知悉上情。
二、案經台中市警察局第一分局報請臺灣台中地方法院檢察署呈
    請臺灣高等法院台中分院檢察署檢察長核轉臺灣彰化地方法
    院檢察署檢察官偵查起訴。
    理  由
一、本件被告所犯係死刑、無期徒刑、最輕本刑為3 年以上有期
    徒刑以外之罪，其於準備程序就前揭被訴事實為有罪之陳述
    ，經受命法官告知簡式審判程序之旨，並聽取其與公訴人之
    意見後，本院認無不得或不宜改依簡式審判程序進行之處，
    爰依刑事訴訟法第273 條之1 第1 項、第284 條之1 ，裁定
    本案由受命法官獨任進行簡式審判程序，合先敘明。
二、上揭犯罪事實，業據被告於本院審理時（參見本院95年12月
    25日審判筆錄）坦承不諱，且其於95年8 月15日為警查獲所
    採驗之尿液，經臺灣彰化地方法院檢察署委託警方送請詮昕
    科技股份有限公司檢驗結果，呈嗎啡陽性反應，有該公司95
    年8 月31日編號00000000號濫用藥物尿液檢驗報告、彰化縣
    警察局委託檢驗尿液代號與真實姓名對照認證單各1 紙附卷
    可稽。參諸醫學臨床實驗及根據英國藥學會出版之文獻
    Isolation and Identification of Drugs 乙書第293 頁載
    ：海洛因經注射入人體後，在體內迅速水解成6-Monoacety
    I morphine，再緩緩繼續水解成嗎啡，然後再循嗎啡之代謝
    方式排出，同書第431 頁至第432 頁並載有：嗎啡經注射入
    人體後，約50％以上於8 小時內自尿中排出，至24小時排出
    約90％，但48小時後仍有微量可檢出等語。此外，按通常健
    康成人一次注射嗎啡15公絲，而以現行採用蟻醛酸試液及鉬
    鋑銨酸試液檢檢驗其尿液時，注射後8 小時內所排尿液易於
    檢出；8 小時至24小時，視其取尿時間及尿量多寡，可能檢
    出；至24小時以後所排之尿液，用上述方法已難檢出，亦據
    行政院衛生署藥物食品檢驗局73年11月30日（73）藥檢壹字
    第030221號函釋明確。是依上開說明，佐以被告前揭濫用藥
    物尿液檢驗報告，足徵被告前開施用第1 級毒品海洛因之自
    白核與事實相符，堪可採為論罪科刑之依據。
三、另犯毒品危害防制條例第10條施用第1 、2 級毒品之罪者，
    檢察官應先聲請法院裁定將被告令送勒戒處所觀察、勒戒，
    經觀察、勒戒後，認有繼續施用毒品傾向者，應由檢察官裁
    定聲請法院裁定令入戒治處所施以強制戒治，且經強制戒治
    執行完畢釋放後，5 年內再犯第10條之罪，檢察官應依一般
    刑事訴訟程序予以起訴論罪科刑，此觀諸毒品危害防制條例
    第20條第1 項、第2 項、第23條第2 項前段規定自明。查被
    告前於94年間因施用毒品案件，經依本院94年度毒聲字第74
    8 號裁定送觀察、勒戒後，認無繼續施用毒品之傾向，而於
    94年12月22日執行完畢釋放等情，有臺灣高等法院被告前案
    紀錄表、臺灣彰化地方法院檢察署刑案資料查註紀錄表各1
    份附卷可參，其於前開執行完畢釋放後5 年內，復犯本件施
    用毒品罪，事證明確，被告上開犯行洵堪認定。
四、按海洛因為毒品危害防制條例第2 條第2 項第1 款所明定之
    第1 級毒品，是核被告所為，係犯同條例第10條第1 項之施
    用第1 級毒品罪。被告於持有第1 級毒品海洛因並進而施用
    ，其持有之低度行為應為施用之高度行為所吸收，不另論罪
    。爰審酌被告前有施用毒品之不良素行，歷經觀察、勒戒程
    序後，仍未能徹底戒絕毒品，顯見意志不堅，有失政府制定
    毒品危害防制條例之立法美意，本不宜寬貸，惟念其施用毒
    品乃自戕一己之身體健康，尚未害及他人，且犯後坦承犯行
    等一切情狀，量處如主文所示之刑。
據上論斷，應依刑事訴訟法第273 條之1 第1 項、第299 條第1
項前段，毒品危害防制條例第10條第1 項，判決如主文。
本案經檢察官莊佳瑋到庭執行職務。
中　　華　　民　　國　　96　　年　　1 　　月　　8 　　日
                  刑事第一庭    法      官  胡宜如
以上正本證明與原本無異。
如不服本判決，應於送達後10日內向本院提出上訴狀（須附繕本
）。
中　　華　　民　　國　　96　　年　　1 　　月　　8 　　日
                                書記官  蕭秀吉
附錄本案論罪科刑法條：
毒品危害防制條例第10條
施用第一級毒品者，處 6 月以上 5 年以下有期徒刑。
施用第二級毒品者，處 3 年以下有期徒刑。
